# EPC 完工进度确认

提问人：1251240093 时间：2021-11-12 10:00:31
陈老师好，企业新签订了一个EPC合同，合同总额是 6500 万，设计是 600 万，采购合同是 2400 万，工程施工金额是 3500 万，企业负责设计和采购部分，企业是联合体中标的牵头方，目前设计已经完成了60%的工作量（已得到业主的确认），采购已经发生了 1000 万的材料，后续还要采购，工程施工部分还未开始，企业要用产出法确认完工进度，现在这个完工进度要怎么计算？

回答人：chenyiwei
建议考虑：这种情况下用产出法计量完工进度是否恰当？即使是合理的，则已采购的原材料的控制权是否转移给客户如何判断？